【裁判字號】    98,簡上,1026
【裁判日期】    990205
【裁判案由】    竊盜
【裁判全文】
臺灣桃園地方法院刑事判決            98年度簡上字第1026號
公  訴  人  臺灣桃園地方法院檢察署檢察官
上  訴  人  甲○○
 上列上訴人即被告因竊盜案件，不服本院中華民國98年3月31日
所為之98年度桃簡字第899 第一審簡易判決（起訴書案號：98年
度偵字第2742號），提起上訴，本院管轄之第二審合議庭判決如
下：
    主  文
上訴駁回。
甲○○緩刑貳年。
    事  實
一、林鴻池（業經本院以簡易判決處刑）、甲○○原係設址於桃
    園縣蘆竹鄉○○村○○路○段十七巷十號「華碩電腦公司」
    之警衛，兩人於民國九十七年九月十八日晚間下班後一同至
    「華碩電腦公司」旁之檳榔攤喝酒，林鴻池乃向甲○○提議
    前往「華碩電腦公司」報廢區內行竊搬取「華碩電腦公司」
    之報廢物品變賣，詎林鴻池、甲○○竟共同基於竊盜之犯意
    聯絡，由林鴻池駕駛向友人所借用之不詳車號自小客車搭載
    甲○○一同於同日晚間二十一時許，前往「華碩電腦公司」
    ，並向當班之同事警衛騙稱要進入公司洗車而直接將車駛入
    「華碩電腦公司」廢棄區後，再徒手搬取「華碩電腦公司」
    報廢之錫、銅、鋁總計五箱（合計重量約二十多公斤）至林
    鴻池所駕駛之自小客車，得手後二人再駕駛上開自小客車離
    去，並推由林鴻池將竊得之物品賣予不知情之騎三輪車載運
    收破銅爛鐵之老伯，得款新臺幣（下同）三千二百元，再由
    林鴻池、甲○○朋分花用。其後因「華碩電腦公司」另遭人
    竊取電腦液晶螢幕二百六十七台，乃調取監視錄影帶，發現
    林鴻池、甲○○二人於九十七年九月十八日晚間二十一時許
    ，前往「華碩電腦公司」搬取物品，始查悉上情。
二、案經桃園縣政府警察局蘆竹分局報請臺灣桃園地方法院檢察
    署檢察官偵查後聲請簡易判決處刑。
    理  由
一、本案認定事實所引用之本件卷內所有卷證資料（包含人證與
    文書證據、物證等證據），並無證據證明係公務員違背法定
    程序所取得，且被告於本院審理時對本院提示之卷證均未爭
    執其證據能力，且卷內之文書證據，亦無刑事訴訟法第159
    條之4 之顯有不可信之情況與不得作為證據之情形，從而，
    依刑事訴訟法第159 條至159 條之5 之規定，本案以下認定
    事實所引用之證據（包含人證與文書證據、物證等證據），
    均有證據能力，合先敘明。
二、上開事實，業據被告甲○○於本院審理時坦承不諱，核與告
    訴人乙○○於警詢、偵查及本院指訴情節相符，並有告訴人
    華碩公司請求賠償清單1 紙、監視錄影照片16張在卷可稽，
    本件事證明確，被告犯行堪以認定，應依法論科。
三、核被告所為，係犯刑法第320 條第1 項之竊盜罪。本院原審
    經審理之結果，認依被告之自白、告訴人之指訴、監視錄影
    照片等證據，已足認定被告上開犯行，乃依檢察官之聲請，
    不經通常審判程序，而依刑事訴訟法第449 條第1項 、第
    454 條第2 項，刑法320 條第1 項、第28條、第41 條 第1
    項前段、刑法施行法第1 條之1 第1 項、第2 項等規定，逕
    以簡易判決處刑，量處被告拘役伍拾伍日，並諭知如易科罰
    金，以新臺幣一千元折算一日之折算標準，經核其認事用法
    均無違誤，量刑亦稱妥適。被告對於本件竊盜行為及原審判
    決認定之事實均坦承在卷，其提起上訴，尚無理由，應予駁
    回。
四、惟查，被告前未曾受任何刑之宣告，有臺灣高等法院被告前
    案紀錄表在卷可稽，其於本院審理時坦承犯行、態度良好，
    且已與告訴人達成和解，有本院98年度桃簡調字第359 號調
    解書及本院99年1 月28日審判筆錄在卷可稽，告訴人並曾表
    示願意給予被告機會，原諒被告等語（見本院辦理刑事案件
    電話紀錄查詢表），本院斟酌上開各情，認被告經此偵、審
    程序，當知所警惕，而無再犯之虞，因認前開所宣告之刑，
    以暫不執行為適當，爰依刑法第七十四條第一項第一款規定
    ，併予宣告緩刑二年，以啟自新。
據上論斷，應依刑事訴訟法第455 條之1 第1 項、第3 項、第
368 條、第373條，刑法第74條第1項第1款，判決如主文。
本案經檢察官王碩志到庭執行職務。
中    華    民    國    99    年    2     月    5    日
                  刑事第十庭審判長 法  官    江德民
                                   法  官    華奕超
                                   法  官    黃鏡芳
以上正本證明與原本無異。
不得上訴。
                                   書記官    陳孟君
中    華    民    國    99    年    2     月    5     日
附錄本件論罪科刑之法條：
中華民國刑法第320條
（普通竊盜罪、竊佔罪）
意圖為自己或第三人不法之所有，而竊取他人之動產者，為竊盜
罪，處5  年以下有期徒刑、拘役或 5 百元以下罰金。
意圖為自己或第三人不法之利益，而竊佔他人之不動產者，依前
項之規定處斷。
前二項之未遂犯罰之。

司法院資訊處製作；財團法人民間司法改革基金會備份。
